【裁判字號】    97,上易,2023
【裁判日期】    971225
【裁判案由】    竊盜
【裁判全文】
臺灣高等法院臺中分院刑事判決        97年度上易字第2023號
上  訴  人  臺灣臺中地方法院檢察署檢察官
被      告  乙○○
                    國民
                    （現羈押於臺灣臺中看守所）
上列上訴人因竊盜案件，不服臺灣臺中地方法院97年度易字第
3486號中華民國97年9月30日第1審判決（起訴案號：臺灣臺中地
方法院檢察署97年度偵字第17550號），提起上訴，本院判決如
下：
    主  文
上訴駁回。
    事實及理由
一、本案經本院審理結果，認第1審判決認事用法及量刑均無不
    當，應予維持，並引用第1審判決書、補充判決書、更正裁
    定記載之事實、證據及理由（如附件）。
二(一)檢察官上訴意旨略謂：本案被告計犯14件竊盜罪，惟原審判
    決僅就被告犯13件竊盜罪部分（即原審判決犯罪事實欄二編
    號(一)～(十三)部分）諭知罪刑，就其中之1件竊盜罪漏未諭知刑
    責（即原審判決犯罪事實欄二編號(十四)部分），另原審判決犯
    罪事實欄二編號第(十三)之竊盜罪部分，則漏未諭知累犯等語為
    由提起上訴。
  (二)經查：
  1.本案原審判決犯罪事實欄二記載被告犯編號(一)～(十四)號計14件
    竊盜罪，檢察官僅就原審判決犯罪事實欄二編號(十三)、(十四)號之
    2件竊盜罪部分提起上訴，其餘編號(一)～(十二)號之12件竊盜罪
    部分並未提起上訴即非本案上訴範圍，核先敘明。
  2.被告係犯原審判決犯罪事實欄二所示之14件竊盜罪而經檢察
    官提起公訴，原審法院於97年9月16日下午14時20分行言詞
    辯論，於97年9月30日僅就原審判決犯罪事實欄二編號(一)～
    (十三)之13件竊盜罪部分為宣示判決，就原審判決犯罪事實欄編
    號(十四)之竊盜罪部分則漏未判決；嗣原審法院復於97年11月3
    日就原判決犯罪事實欄二編號(十四)之竊盜罪部分為補充判決，
    並裁定就原審判決犯罪事實欄二編號(十四)之事實記載予以刪除
    、理由欄一第1行關於「先後14次」之記載更正為「先後13
    次」、理由欄二第11行關於「(十四)」之記載更正為「(十三)」及第
    29行「12次」之記載更正為「11次」等語，有原審判決97年
    11月3日補充判決及更正裁定各1件附於本院卷第18～20頁可
    憑；是檢察官於上訴書所指之漏未諭知刑責之竊盜罪部分，
    既經原審判決為補充判決，應無檢察官上訴書所指稱就犯罪
    事實欄二編號(十四)號之竊盜罪漏未諭知刑責之可言。
  3.再按，受徒刑之執行完畢，或一部之執行而赦免後，5年以
    內故意再犯有期徒刑以上之罪者，為累犯，刑法第47條第1
    項定有明文。查本件被告前曾於88年間，因犯竊罪，經臺灣
    臺中地方法院於88年3月20日以88年度豐簡字第142號判處有
    期徒刑3月，緩刑3年，88年4月10日確定；又於88年間，因
    犯竊盜罪，經同上法院於89年1月20日以88年度易字第3654
    號判處有期徒刑6月，89年2月12日確定；上開緩刑之宣告，
    並經同上法院以89年度撤緩字第45號裁定為撤銷緩刑宣告；
    復於89年間，因施用毒品罪，經同上法院於89年12月5日以
    89年度訴字第2673號分別判處有期徒刑10月、6月，定應執
    行有期徒刑1年2月，90年1月2日確定；再於89年間，因竊盜
    罪，經同上院於89年10月11日以89年度易字第2995號判處有
    期徒刑7月，於89年11月13日確定；上開有期徒刑7月、10月
    、6月之宣告，再經同上法院以90年度聲字第591號裁定定應
    執行刑有期徒刑1年8月確定；於90年3月28日入監接續執行
    上開有期徒刑3月、6月、1年8月，於91年8月13日因縮短刑
    期假釋出監，期間付保護管束，迄92年7月20日假釋期滿未
    經撤銷保護管束視為執行完畢一節，有臺灣高等法院被告全
    國前案紀錄表在卷可憑。而原審判決書犯罪事實欄二編號(十三)
    所載之竊盜罪，係被告於97年7月22日下午19時許犯之，自
    屬上開有期徒刑之執行完畢之5年後所犯，核與累犯之構成
    要件有別，當不應論以累犯，被告犯此件竊盜罪原審未論以
    累犯自無違誤，檢察官以原審判決就犯罪事實欄二編號(十三)之
    竊盜犯罪未論以累犯云云，應屬誤認。是依據上述之說明，
    檢察官之上訴，並無可採，為無理由，應予以駁回。
三、據上論斷，應依刑事訴訟法第373條、第368條，判決如主文
    。
本案經檢察官甲○○到庭執行職務。
中    華    民    國    97    年    12    月    25    日
            刑事第三庭    審判長法  官  王  增  瑜
                                法  官  蔡  紹  良
                                法  官  梁  堯  銘
以上正本證明與原本無異。
不得上訴。
                                書記官  陳  麗  玉
中    華    民    國    97    年    12    月    25    日


司法院資訊處製作；財團法人民間司法改革基金會備份。
